臺灣板橋地方法院刑事判決　　　　　 100年度交簡上字第22號
上　訴　人　臺灣板橋地方法院檢察署檢察官
被　　　告　郭鄒泰
上列上訴人因被告過失傷害案件，不服本院於中華民國99年12月
20日以99年度交簡字第6375號所為之第一審判決（聲請簡易判決
處刑案號：臺灣板橋地方法院檢察署99年度偵字第29684 號），
提起上訴，本院管轄之第二審合議庭判決如下：
    主  文
上訴駁回。
    理  由
一、本案經本院審理結果，認原審以被告郭鄒泰所為，係犯刑法
    第284 條第2 項前段之業務過失傷害罪，處有期徒刑3 月，
    並諭知易科罰金之折算標準，以新臺幣1000元折算1 日，認
    事用法均無違誤，量刑亦屬妥適，應予維持。除原審引用之
    檢察官聲請簡易判決處刑書證據並所犯法條欄二應補充「被
    告於肇事後，犯罪偵查機關未發覺前，坦承犯行接受裁判，
    有臺北縣政府警察局海山分局道路交通事故肇事人自首情形
    紀錄表在卷可參，為對於未發覺之罪，自首而接受裁判，請
    依刑法第62條前段規定減輕其刑。」外，餘均引用附件第一
    審刑事簡易判決書（含聲請簡易判決處刑書）記載之事實、
    證據及理由。
二、檢察官循告訴人楊園之請求上訴，係以被告郭鄒泰為貨車司
    機，係從事業務之人，本件車禍肇事將告訴人送至醫院後，
    未為任何處置即離開醫院，日後亦未至醫院表達關心之意。
    事後告訴人家屬與被告連繫商談求償事宜時，被告除不願賠
    償任何費用外，甚至向告訴人表示「你去告我啊」等語，且
    被告迄今仍未與告訴人達成和解，顯見被告犯罪後態度惡劣
    ，毫無悔意。而告訴人因該車禍受有顱內出血、頭部撕裂傷
    、手臂及胸部挫傷、腦震盪等傷害，造成行動不便，需由他
    人看護，然原審僅量處被告有期徒刑3 月，顯屬過輕，而指
    摘原判決不當云云。
三、按有關刑之量定，乃實體法上賦予法院得為自由裁量之事項
    ，倘原審法院量刑未逾越法律所規定之範圍，又無濫用權限
    之情形，即不得任意指摘為違法。查原審以被告所為係犯刑
    法第284 條第2 項前段之業務過失傷害罪，並依道路交通管
    理處罰條例第86條第1 項，刑法第62條前段、第41條第1 項
    前段，刑法施行法第1 條之1 第1 項、第2 項前段之規定，
    審酌被告本件車禍過失之程度，告訴人所受傷勢之嚴重程度
    ，及被告犯罪後之態度等情，而予量刑，顯見上訴理由所稱
    被告迄今仍未與告訴人達成和解，犯罪後態度惡劣，且告訴
    人因該車禍受有傷害，造成行動不便，需由他人看護等節，
    已經原審於科刑時詳為審酌，其認事用法既無違誤，量刑亦
    未逾法定刑度。且告訴人本得循民事途徑請求補償，被告是
    否於刑事審判程序與告訴人和解，核屬犯後態度之量刑參考
    ，原審既已考量被告是否與告訴人和解，作為量刑輕重之審
    酌，從而檢察官依告訴人請求提起上訴，認為原審就被告犯
    後態度之審酌未盡，致量刑過輕，自無可採。檢察官上訴意
    旨並未提出進一步之事證，佐證原審就告訴人所受傷勢嚴重
    程度之認定有誤，所為原審量刑過輕之指摘，尚無從推翻原
    審認定，是檢察官之上訴為無理由，應予駁回。
據上論斷，應依刑事訴訟法第455 條之1 第1 項、第3 項、第36
8 條、第373 條，判決如主文。
本案經檢察官李美金到庭執行職務。
中    華    民    國   100    年    5     月    10    日
                    刑事第十五庭審判長法  官  王綽光
                                      法  官  洪珮婷
                                      法  官  黃司熒
以上正本證明與原本無異
不得上訴。
                                      書記官  屠衛民
中    華    民    國   100    年    5     月    10    日